【裁判字號】    95,易,67
【裁判日期】    950320
【裁判案由】    竊盜等
【裁判全文】
臺灣基隆地方法院刑事判決                95年度易字第67號
公  訴  人    臺灣基隆地方法院檢察署檢察官
被      告    甲○○
              丑○○
上列被告因竊盜等案件，經檢察官提起公訴（九十五年度偵字第
六六八號、第九三四號），本院判決如下：
    主  文
甲○○、丑○○共同連續攜帶凶器竊盜，均累犯，甲○○處有期
徒刑壹年；丑○○處有期徒刑拾月。
    事  實
一、甲○○前因違反毒品危害防制條例案件，經臺灣基隆地方法
    院以九十三年度訴字第一九二號判處有期徒刑六月，於民國
    九十三年八月十日易科罰金執行完畢；丑○○前因違反肅清
    煙毒條例案件，經台灣高等法院以八十六年度上訴字第二三
    ０八號判處有期徒刑三年四月，至九十三年十二月十三日方
    縮刑期滿執行完畢。詎二人均不知悛悔，因缺錢花用，竟共
    同基於意圖為自己不法所有之概括犯意，先於九十五年一月
    七日凌晨，經鎖定台北市○○區○○路一一一號和昌國際工
    業股份有限公司旁停車場之多部大貨車後，乃由甲○○下車
    至附近便利商店購妥足以對人身體構成威脅，具有危險性之
    超級小刀一把，再返回上址，以該超級小刀割除大貨車後車
    窗之橡膠條，二人再合力將玻璃取下，放置在地上，進入該
    車內翻找財物，連續損壞如附表編號一所示之十一輛大貨車
    後車窗橡膠條，並竊得其中五台無線電對講機及現金新台幣
    （下同）約一百餘元，得手後，將超級小刀隨意丟棄，並於
    同年月十日持前開竊得之五台無線電，二人同至台北縣汐止
    市○○路○段四六六號天雷無線通訊行，以六千元之代價販
    售予該行負責人范林裕後，二人得款朋分花用殆盡。後於同
    年月廿一日凌晨，二人再駕車至基隆市○○區○○路二之十
    號鈺盛水泥預拌場旁，以同上手法，連續損壞如附表編號二
    所示之三輛大貨車後車窗之橡膠條，並竊該三車內之無線電
    三台。嗣於九十五年一月廿一日，欲持上述竊得之無線電至
    基隆市○○○路之小魔女檳榔攤銷贓售予江坤銘時，為警當
    場查獲。
二、案經被害人丙○○等十四人訴經基隆市警察局第三分局報請
    臺灣基隆地方法院檢察署檢察官偵查起訴。
    理  由
一、本件被告甲○○、丑○○所犯均非死刑、無期徒刑、最輕本
    刑為三年以上有期徒刑之罪，亦均非高等法院管轄第一審案
    件，渠二人於準備程序進行中，就被訴事實均為有罪之陳述
    ，經法官告知渠簡式審判程序之旨，並聽取公訴人及被告二
    人之意見後，依刑事訴訟法第二百七十三條之一第一項之規
    定，經合議庭裁定由受命法官獨任進行簡式審判程序，合先
    敘明。
二、上揭事實，業據被告二人於偵查及本院供承不諱，互核一致
    ，且與如附表所示十四位告訴人之指訴大致相符，另與証人
    江坤銘、范林裕之証述亦相符合，此外，復有贓物認領保管
    單三紙在卷可憑，是本案事証已臻明確，被告犯行均堪認定
    。至本案附表編號一雖有七位告訴人指訴車內無線電遭竊，
    然被告二人堅稱是日確僅竊得五台，核與收購之范林裕証述
    購入四、五台相符，此外，復查無其他積極証據足認被告確
    有竊得另二台，此部分乃事証不足，是公訴人亦僅起訴被告
    竊取五台，附此說明。
三、又本案被告供犯罪使用先後購入之超級小刀二支，雖均未扣
    案，然依渠所述係於便利商店得以購得之一般銀色超級小刀
    ，則該種超級小刀雖短薄，但異常銳利，客觀上足對人之生
    命、身體、安全構成威脅，具有危險性，其為凶器，堪予認
    定，是核被告二人所為，均係犯刑法第三百五十四條之毀損
    罪及第三百二十一條第一項第三款之攜帶凶器竊盜罪。被告
    二人就前揭毀損及竊盜犯行，有犯意聯絡及行為分擔，均為
    共同正犯。又渠二人先後毀損十四輛大貨車後車窗橡膠條及
    入車內竊取，所犯前開二罪，有方法、結果之牽連關係，應
    從一重之加重竊盜罪論處，至被告先後十四次或得財既遂，
    或未遂，然係時間緊接，犯罪構成要件相同，顯係基於概括
    犯意反覆為之，應依連續犯之規定，從重論以加重竊盜既遂
    一罪，並加重其刑。另被告甲○○前因違反毒品危害防制條
    例案件，經本院以九十三年度訴字第一九二號判處有期徒刑
    六月，於九十三年八月十日易科罰金執行完畢；丑○○則因
    違反肅清煙毒條例案件，經台灣高等法院以八十六年度上訴
    字第二三０八號判處有期徒刑三年四月，至九十三年十二月
    十三日方縮刑期滿執行完畢，此有台灣高等法院被告前案紀
    錄表二件在卷可按，渠均係於有期徒刑執行完畢後五年內再
    犯有期徒刑以上之本罪，均屬累犯，並均應依法遞予加重其
    刑。爰審酌被告二人之品行、智識，年輕力壯，不思戮力工
    作謀財，竟為竊取之動機、手段、方法、分工，竊取之次數
    及竊得之財物，對被害人及社會治安之影響，惟犯後尚能供
    承不諱，態度亦稱良好等一切情狀，乃分別量處如主文所示
    之刑，以資懲儆。
四、據上論斷，應依刑事訴訟法第第二百九十九條第一項前段，
    刑法第二十八條、第五十六條、第三百五十四條、第三百二
    十一條第一項第三款、第五十五條、第四十七條，罰金罰鍰
    提高標準條例第一條前段，判決如主文。
本案經檢察官壬○○到庭執行職務。
中    華    民    國    95    年    3    月    20    日
                  刑事第五庭法  官  陳玉雲
以上正本證明與原本無異。
對於本件判決如有不服，應於收受送達後10日內，向本院提出上
訴書狀，上訴於臺灣高等法院，並按他造當事人之人數附具繕本
。
中    華    民    國    95    年    3     月    21    日
                            書記官  王毓嫻
附錄論罪法條
中華民國刑法第354條
毀棄、損壞前二條以外之他人之物或致令不堪用，足以生損害於
公眾或他人者，處2年以下有期徒刑、拘役或500元以下罰金。
中華民國刑法第321條第1項第3款
犯竊盜罪而有左列情形之一者，處 6 月以上、 5 年以下有期徒
刑：
三  攜帶兇器而犯之者。
附表
┌──┬────┬────┬──────────┬───────┐
│編號│犯罪時間│犯罪地點│  被害人、車輛車號  │   證  據     │
│    │        │        │                    │              │
├──┼────┼────┼──────────┼───────┤
│ 1  │95年1月7│台北市內│被害人丙○○指訴其所│1.被告甲○○、│
│    │日凌晨  │湖區安康│有車號091-BL自大貨車│  丑○○自白  │
│    │        │路111 號│後車窗橡膠條遭割損，│2.被害人指訴  │
│    │        │和昌國際│玻璃被取下，車內之無│3.證人范林裕證│
│    │        │工業股份│線對講機1 台失竊。  │  述買受4 或5 │
│    │        │有限公司│                    │  台無線電    │
│    │        │停車場  │                    │              │
│    │        │        ├──────────┼───────┤
│    │        │        │被害人戊○○指訴其所│同上          │
│    │        │        │有車號081-BL自大貨車│              │
│    │        │        │後車窗橡膠條遭割損，│              │
│    │        │        │玻璃被取下，車內之無│              │
│    │        │        │線對講機1 台失竊。  │              │
│    │        │        │                    │              │
│    │        │        │                    │              │
│    │        │        ├──────────┼───────┤
│    │        │        │被害人丁○○其所有車│同上          │
│    │        │        │號008-BH自大貨車後車│              │
│    │        │        │窗橡膠條遭割損，玻璃│              │
│    │        │        │被取下，車內之無線對│              │
│    │        │        │講機1台失竊。       │              │
│    │        │        │                    │              │
│    │        │        ├──────────┼───────┤
│    │        │        │被害人辛○○指訴其所│同上          │
│    │        │        │有車號717-RM自大貨車│              │
│    │        │        │後車窗橡膠條遭割損，│              │
│    │        │        │玻璃被取下，車內無線│              │
│    │        │        │對講機1台、7吋伸縮螢│              │
│    │        │        │幕失竊。            │              │
│    │        │        │                    │              │
│    │        │        │                    │              │
│    │        │        ├──────────┼───────┤
│    │        │        │被害人子○○指訴其所│同上          │
│    │        │        │有車號056-RS自大貨車│              │
│    │        │        │後車窗橡膠條遭割損，│              │
│    │        │        │玻璃被取下，車內無線│              │
│    │        │        │對講機1 台失竊。    │              │
│    │        │        │                    │              │
│    │        │        │                    │              │
│    │        │        │                    │              │
│    │        │        ├──────────┼───────┤
│    │        │        │被害人庚○○指訴其所│同上          │
│    │        │        │有車號091-RS自大貨車│              │
│    │        │        │後車窗橡膠條遭割損，│              │
│    │        │        │玻璃被取下，車之內無│              │
│    │        │        │線對講機1 台失竊。  │              │
│    │        │        │                    │              │
│    │        │        │                    │              │
│    │        │        ├──────────┼───────┤
│    │        │        │被害人卯○○指訴其所│同上          │
│    │        │        │有車號012-BH自大貨車│              │
│    │        │        │後車窗橡膠條遭割損，│              │
│    │        │        │玻璃被取下，車內之無│              │
│    │        │        │線電對講機1 台失竊。│              │
│    │        │        │                    │              │
│    │        │        │                    │              │
│    │        │        ├──────────┼───────┤
│    │        │        │被害人己○○指訴其所│1.被告甲○○、│
│    │        │        │有車號093-BL自大貨車│  丑○○自白  │
│    │        │        │後車窗橡膠條遭割損，│2.被害人指訴  │
│    │        │        │玻璃被取下，車內現金│              │
│    │        │        │新台幣1 百餘元失竊。│              │
│    │        │        │                    │              │
│    │        │        │                    │              │
│    │        │        ├──────────┼───────┤
│    │        │        │被害人巳○○指訴其所│1.被告甲○○、│
│    │        │        │有車號096-BL自大貨車│  丑○○自白  │
│    │        │        │後車窗橡膠條遭割損，│2.被害人指訴  │
│    │        │        │玻璃被取下，惟無物品│              │
│    │        │        │遭竊。              │              │
│    │        │        │                    │              │
│    │        │        ├──────────┼───────┤
│    │        │        │被害人辰○○指訴其所│1.被害人甲○○│
│    │        │        │有車號078-BL自大貨車│  、丑○○自白│
│    │        │        │後車窗橡膠條遭割損，│2.被害人指訴  │
│    │        │        │玻璃被取下，惟無物品│              │
│    │        │        │遭竊。              │              │
│    │        │        ├──────────┼───────┤
│    │        │        │被害人寅○○指訴其所│1.被害人甲○○│
│    │        │        │有車號021-BH自大貨車│  、丑○○自白│
│    │        │        │後車窗橡膠條遭割損，│2.被害人指訴  │
│    │        │        │玻璃被取下，惟無物品│              │
│    │        │        │遭竊。              │              │
├──┼────┼────┼──────────┼───────┤
│ 2  │95年1月 │基隆市七│以超級小刀割毀黃建良│1.被告甲○○、│
│    │21日凌晨│堵區八德│所有車號005-SL號自大│  丑○○自白  │
│    │        │路2之10 │貨車後車窗橡膠條，取│2.被害人指訴  │
│    │        │號鈺盛水│下玻璃，入車內竊取無│3.贓物認領保管│
│    │        │泥預拌場│線對講機1 台（編號：│  單1 紙      │
│    │        │旁      │53 CA01A9821T ）。  │              │
│    │        │        ├──────────┼───────┤
│    │        │        │以超級小刀割毀癸○○│1.被告甲○○、│
│    │        │        │所有車號003-SL之自大│  丑○○自白  │
│    │        │        │貨車後車窗橡條，取下│2.被害人指訴  │
│    │        │        │玻璃，入車內竊取無線│3.贓物認領保管│
│    │        │        │對講機1台（編號：   │  單1 紙      │
│    │        │        │56CA01A922 ）。     │              │
│    │        │        │                    │              │
│    │        │        │                    │              │
│    │        │        ├──────────┼───────┤
│    │        │        │以超級小刀宮毀乙○○│1.被告甲○○、│
│    │        │        │所有車號008-SL之自大│  丑○○自白  │
│    │        │        │貨車後車窗像條，取下│2.被害人指訴  │
│    │        │        │玻璃，入車內竊取無線│3.贓物認領保管│
│    │        │        │對講機1台（編號：   │  單1 紙      │
│    │        │        │56CA01A9223T）。    │              │
│    │        │        │                    │              │
│    │        │        │                    │              │
└──┴────┴────┴──────────┴───────┘


司法院資訊處製作；財團法人民間司法改革基金會備份。
